【裁判字號】    99,家聲,135
【裁判日期】    990730
【裁判案由】    認可離婚
【裁判全文】
臺灣臺南地方法院民事裁定             99年度家聲字第135號
聲  請  人  乙  ○
代  理  人  甲○○
相  對  人  丙○○
上列當事人聲請認可離婚事件，本院裁定如下：
    主    文
本件移送臺灣嘉義地方法院。
    理    由
一、按訴訟之全部或一部，法院認為無管轄權者，依原告聲請或
    依職權以裁定移送於其管轄法院；又民事訴訟法第28條第1
    項及第29條至第31條之規定，除別有規定外，於非訟事件準
    用之，民事訴訟法第28條第1項及非訟事件法第5條分別定有
    明文。復按在大陸地區作成之民事確定裁判、民事仲裁判斷
    ，不違背臺灣地區公共秩序或善良風俗者，得聲請法院裁定
    認可，臺灣灣地區與大陸地區人民關係條例第74條第1項定
    有明文；此種裁定，性質上為非訟事件，其裁定固應適用非
    訟事件法總則之規定，惟該條例及非訟事件法對此事件之管
    轄均未設規定，自應類推適用民事訴訟法民事訴訟法第586
    條第1項前段規定，以定其管轄法院，最高法院著有86年度
    臺聲字第543號及87年度臺聲字第347號裁定足資參照。再按
    婚姻無效或撤銷婚姻，與確認婚姻成立或不成立及離婚或夫
    妻同居之訴，專屬夫妻之住所地或夫、妻死亡時住所地之法
    院管轄，民事訴訟法第568條第1項前段定有明文。
二、本件聲請人主張兩造原係夫妻，嗣因感情破裂，經聲請人向
    大陸地區湖南省邵陽市北塔區人民法院提起離婚訴訟，而經
    該法院判決准兩造離婚確定，為此聲請認可等語，並提出結
    婚公證書影本、大陸地區湖南省邵陽市北塔區人民法院（
    2009 ）北民一初字第48號民事判決書影本、生效證明書影
    本、中華人民共和國湖南省邵陽市罡大公證處（2010）邵罡
    證字第2017、1095、1096、1097號公證書、財團法人海峽交
    流基金會（98）南核字第003286、072673、072675、072676
    號證明各1份為證。經查聲請人係大陸地區人民，而本件相
    對人丙○○自兩造結婚後迄今，均設籍在嘉義縣布袋鎮復興
    里新塭503號，有卷附本院依職權所查得之全戶戶籍資料查
    詢結果1份可憑，自應推認兩造係以上開原告戶籍地作為夫
    妻之共同住所地，揆諸前開說明，本件自應由臺灣嘉義地方
    法院管轄。茲聲請人誤向無管轄權之本院提出聲請，尚有未
    合，爰依職權將本件移送於該管轄法院，爰裁定如主文。
中    華    民    國    99    年    7    月     30    日
                      家事法庭    法  官  郭貞秀
以上正本係照原本作成。
如對本裁定抗告，須於裁定送達後10日之不變期間內，向本院提
出抗告狀，並繳納抗告費新臺幣1,000元。
中    華    民    國    99    年    7    月     30    日
                                  書記官  鄭隆慶

司法院資訊處製作；財團法人民間司法改革基金會備份。
